【裁判字號】    98,訴,378
【裁判日期】    990727
【裁判案由】    遷讓房屋等
【裁判全文】
臺灣士林地方法院民事判決               98年度訴字第378號
原      告  交通部臺灣鐵路管理局
法定代理人  戊○○
訴訟代理人  龔維智律師
複  代理人  丙○○
被      告  卯○○
            乙○○
上  一  人
訴訟代理人  寅○○
被      告  辛○○○
訴訟代理人  庚○○
被      告  午○○
            丁○○
            己○○（被告陳英傑之承受訴訟人）
            子○○（兼被告陳英傑之承受訴訟人）
            丑○○
            甲○○
上  一  人
訴訟代理人  辰  ○
                        之1號4樓
            巳  ○
上列四被告
共      同
訴訟代理人  盧國勳律師
            陳貴德律師
被      告  壬○○○  住臺北市大同區○○○路○段13號13室
訴訟代理人  癸○○    住臺北市大同區○○○路○段13號
上列當事人間遷讓房屋等事件，本院於民國99年6 月29日言詞辯
論終結，判決如下：
    主  文
原告之訴及假執行之聲請均駁回。
訴訟費用由原告負擔。
    事  實  及  理  由
壹、程序部分
一、本件被告卯○○經合法通知，未於言詞辯論期日到場，核無
    民事訴訟法第386 條所列各款情形，爰依原告之聲請，由其
    一造辯論而為判決。
二、次按，訴狀送達後，原告不得將原訴變更或追加他訴；但請
    求之基礎事實同一、或不甚礙被告之防禦及訴訟之終結者，
    不在此限，民事訴訟法第255 條第1 項第2 款、第7 款定有
    明文。經查，本件原告起訴時，其訴之聲明如附件一所示。
    嗣於訴訟進行中，除撤回對被告楊永道、張文雄之訴外（見
    本院卷一第244 頁），另追加子○○、丑○○為被告，並將
    訴之聲明變更為如附件二所示。核其追加、變更前後均以所
    管有不動產經無權占有之主張為其基礎事實，復不甚礙於被
    告之防禦及訴訟之終結，依前揭規定，自應予准許。
三、再查，本件起訴後，被告陳英傑已於民國98年7 月24日死亡
    ，其繼承人為己○○、子○○、陳冬生、丑○○之事實，有
    繼承系統表及戶籍謄本可稽（見本院卷一第197 頁至202 頁
    ）。而其中繼承人陳冬生、丑○○已拋棄繼承乙節，已經調
    取本院98年度司繼字第371 號卷證查閱無誤。茲其餘繼承人
    己○○、子○○已依法聲明承受訴訟，核無不合，自應予准
    許。
貳、實體部分
一、原告起訴主張：緣坐落臺北市○○區○○段二小段371-4 地
    號、371-20地號、371-21地號土地（下統稱為系爭土地），
    及其上坐落同小段432 建號含門牌號碼臺北市○○○路○段
    9 號8 室（下稱為系爭9 號8 室）、臺北市○○○路○段9
    號12室（下稱為系爭9 號12室）、臺北市○○○路○段9 號
    16室（下稱為9 號16室）、臺北市○○○路○段9 號18室（
    下稱為9 號18室）、同小段431 建號即門牌號碼臺北市○○○路○段9 號38室（下稱為9 號38室）、同小段434 建號含
    門牌號碼臺北市○○○路○段13號3 室（下稱為13號3 室）
    、臺北市○○○路○段13號7 室（下稱為13號7 室）、臺北
    市○○○路○段13號13室（下稱為13號13室）房屋（以上統
    稱為系爭房屋），均為中華民國所有，原告則為管理機關。
    又系爭房屋原係配住予原告員工之宿舍，其配住之狀況如附
    表所示。茲因各該原配住人均已自原告機關退休，依借貸之
    目的，當然應視為使用業已完畢，使用借貸關係無庸終止即
    告終了而歸於消滅，原告自得請求返還宿舍。且依「台灣鐵
    路管理局員工管理須知」第14條前段規定，於事務管理規則
    72年4 月29日修正前所配住之眷屬宿舍准予暫住至宿舍處理
    時為止。茲因系爭土地已由臺北市政府規劃「臺北車站特定
    專用區E1E2及交廣12街廓綠美化工程」，並於98年5 月6 日
    以府授都新字第09830502600 號函請原告配合辦理地上物占
    用清理事宜，顯已達處理階段。另行政院人事行政局95年7
    月31日局授住字第0950305910號更函示：國有眷舍准予續住
    至95年12月31日止，並應於96年3 月31日前返還。益徵被告
    續住系爭房屋之期限已屆滿。至於原告於立法委員周守訓辦
    公室協調會中所為「住戶應最遲於都市計劃細部計劃公佈後
    搬離」之決議，僅在表明住戶最後搬遷時間，並非同意被告
    可續住眷舍至都市計劃細部計劃公佈時為止。惟系爭房屋竟
    分別遭被告無權占有使用，其實際占有之現狀如附表所示。
    從而，原告自得依民法第470 條第1 項、第767 條之規定，
    請求被告各人返還所占有系爭房屋，並得依民法第179 條之
    規定，請求被告各自上開行政院人事行政局函令所示返還房
    屋之期限翌日即96年4 月1 日起，給付原告相當於租金之不
    當得利。又系爭房屋位於臺北火車站後站，交通便利，是所
    得請求之不當得利金額應依土地法第97條之規定，以土地及
    其建築物申報總價10％計算等語；並聲明如附件二所示。
二、被告卯○○未於言詞辯論期日到場，亦未提出準備書狀作何
    聲明或陳述。其餘被告則以：被告均為合法配住於附表所示
    各該房屋之人，並非無權占有。且系爭房屋均係依據72年4
    月29日院頒「事務管理規則」之規定核准同意配住之眷屬宿
    舍，依「台灣鐵路管理局員工宿舍管理須知」第14條規定，
    於「事務管理規則」72年4 月29日修正前所配住之眷屬宿舍
    「准予暫住至宿舍處理時為止」。足認被告配住系爭房屋均
    於法有據。而原告所經管之系爭眷舍房屋及土地，係屬「北
    門台北車站特定專區」（E1、E2街廊），並非屬於行政院人
    事行政局95年7 月3 日局授信字第0950305910號函說明二所
    示國有眷舍房地應處理之範圍，故並無該函示應於96年3 月
    31日前返還之適用。況原告並未依國有宿舍及眷舍房地加強
    處理方案、中央各機關學校國有眷舍房地處理要點之規定，
    為系爭房屋層報行政院核定「騰空標售」或「現狀標售」或
    「已建讓售」等處理方式，顯然原告對於系爭眷舍房地並無
    處理之計畫。則被告自得繼續住用系爭房屋。再者，原告於
    「立法院周守訓委員國會辦公室」95年12月20日所召開之協
    調會後，已以96年1 月16日鐵產房字第0950031874號函同意
    本件各該眷舍房地俟「細部計畫」公布後處理。茲該「細部
    計畫」迄未公布，則被告續住系爭房屋至今，確係經原告同
    意無疑。是以，原告訴請被告遷讓返還房屋及請求給付不當
    得利，洵無理由。惟如原告仍堅持收回房地，對於單身獨居
    之老人，無自用住宅者，應可申請緩遷，原告並應依「台灣
    鐵路管理局員工宿舍管理須知」第15條之規定以及上開協調
    會之決議，對被告予以補償及安置等語，資為抗辯；並均聲
    明：(一)原告之訴及假執行之聲請均駁回。(二)如受不利之判決
    ，被告願供擔保請准宣告免為假執行。
三、經查，原告主張：系爭土地及房屋為中華民國所有，而為其
    管理，且先前配住於系爭房屋之如附表所示之員工均已退休
    ，現並由被告分別占有使用，其占有使用之範圍及面積均如
    附表及附圖所示各節，已據其提出土地及建物登記謄本為證
    ，並經本院會同地政機關至現場勘測明確，有勘驗筆錄及北
    市建成地政事務所99年3 月26日北市建地二字第0993045110
    0 號函檢送之土地複丈成果圖乙紙附卷可稽。而被告辛○○○、甲○○、午○○、丁○○、壬○○○、己○○、子○○
    、丑○○對於原告所主張如附表所示原配住及現占有之事實
    並無爭執（見本院98年6 月12日言詞辯論筆錄）。至於被告
    乙○○雖否認尚住居於系爭9 號12室房屋，然亦坦承：偶而
    會回去查看，搬遷希望可以得到合理補償等語（見同前言詞
    辯論筆錄），顯然對其仍現實管領該房屋，亦無爭執。自堪
    信原告上開主張為真實。
四、惟原告另主張：系爭房屋各原配住人既均已自原告機關退休
    ，依借貸之目的，當然應視為使用業已完畢，使用借貸關係
    已歸於消滅；且依臺灣鐵路管理局員工管理須知第14條前段
    規定，於事務管理規則72年4 月29日修正前所配住之眷屬宿
    舍准予暫住至宿舍處理時為止，而臺北市政府已發函請原告
    處理系爭土地之地上物，另行政院人事行政局亦已函示國有
    眷舍准予續住至95年12月31日止，並應於96年3 月31日前返
    還，足認續住期限已屆滿，是被告自應將所占有各房遷讓返
    還原告云云，則為被告所否認。是本件首應審究者，乃被告
    是否有占有使用系爭房屋之合法權源。以下茲論述之：
  (一)按借用人應於契約所定期限屆滿時，返還借用物，未定期限
    者，應於依借貸之目的使用完畢時返還之。而借貸未定期限
    ，亦不能依借貸之目的而定其期限者，貸與人得隨時請求返
    還借用物，民法第470 條第1 項前段、第2 項分別定有明文
    。又因任職關係，獲准配住宿舍，屬使用借貸之性質，其目
    的在使任職者安心盡其職責，是倘借用人喪失其與所屬機關
    之任職關係，當然應認依借貸之目的，已使用完畢，配住機
    關自得請求返還，而無待乎另為終止借貸契約之意思表示（
    最高法院91年台上字第1926號判例、85年度台上字第816 號
    判決參照）。經查，本件被告雖係因任職而受配住系爭房屋
    之台灣鐵路局人員及其眷屬，惟原受配住人員現均已退休離
    職，既為被告所不爭執，則依上開說明，即應視為依借貸目
    的而使用已完畢。
  (二)惟按，依大法官釋字第557 號解釋意旨，行政機關、公立學
    校或公營事業機構，為安定現職人員生活，提供宿舍予其所
    屬人員任職期間居住，本屬其依組織法規管理財物之權限內
    行為；至因退休、調職等原因離職之人員，原應隨即歸還其
    所使用之宿舍，惟為兼顧此等人員生活，非不得於必要時酌
    情准其暫時續住以為權宜措施。而行政院基於全國最高行政
    機關之職責，盱衡國家有限資源之分配，依公教人員、公營
    事業機構服務人員任用法規、俸給結構之不同，自得發布相
    關規定為必要合理之規定，以供遵循。是以行政院已於49年
    12月1 日以台49人字第6719號令，准許已退休人員得暫時續
    住現住宿舍，俟退休人員居住房屋問題處理辦法公布後再行
    處理。嗣又於74年5 月18日再以台74人政肆字第14927 號函
    稱：對於事務管理規則修正前配住宿舍，而於該規則修正後
    退休之人員准予續住至宿舍處理時為止等語。另原告為管理
    員工宿舍所訂立之「台灣鐵路管理局員工宿舍管理須知」第
    14條亦有相同之規定（見本院卷一第93頁）。亦即依上述大
    法官會議解釋及行政院所發布之上開函令，已就事務管理規
    則修正前經配住宿舍者，規定行政機關得採取暫不行使請求
    返還系爭房屋權利之權宜措施，此雖非承認退休人員有積極
    要求續住而拒絕返還之法律上權利，亦非認為行政機關與退
    休人員及遺眷成立另一使用借貸契約，然亦明示行政機關於
    有處理宿舍之必要時，始得請求返還貸與物無疑。
  (三)經查，本件系爭房屋之原配住者乃於72年4 月29日「事務管
    理規則」修正前配住眷屬宿舍之退休人員乙節，已為兩造所
    不爭執。則依前揭說明及規定，自應准予續住至宿舍「處理
    」時為止，已無疑義。原告雖主張：系爭土地已由臺北市政
    府規劃「臺北車站特定專用區E1E2及交廣12街廓綠美化工程
    」，於98年5 月6 日以府授都新字第09830502600 號函請原
    告配合辦理地上物占用清理事宜，顯已達處理階段。且依行
    政院人事行政局95年7 月31日局授住字第0950305910號函示
    ：國有眷舍准予續住至95年12月31日止，應於96年3 月31日
    前返還，足認續住期限亦已屆滿云云，並提出各該函文影本
    為憑（見本院卷第28頁、第126 頁）。然查，有關原告所管
    有包括系爭房屋在內之北門鐵路宿舍眷舍處理問題，曾由立
    法委員周守訓辦公室召開協調會，並由包括原告及鐵路宿舍
    住戶代表在之相關人員出席，於會中已作成「住戶應最遲於
    都市計畫細部計畫公佈後搬離」之決議，有該協調會議記錄
    影本乙紙可稽（見本院卷一第96頁）。嗣原告並以96年1 月
    16日鐵產房字第0950031874號函知立法院周守訓委員國會辦
    公室及宿舍代表之一之丁○○，而明確表達「本案土地目前
    正由台北市政府辦理都市計畫使用分區細部計畫中，本局原
    則同意俟細部計畫公布後處理，屆時仍請配合搬遷」之意思
    表示，亦有該函文影本乙紙為證（見本院卷一第97頁）。已
    堪認原告於細部計畫公布前並未「處理」系爭房地，且已同
    意包括被告在內之系爭房屋現住戶得續住至系爭土地經臺北
    市政府辦理都市計畫使用分區計畫公布時為止至明。又系爭
    土地乃位屬臺北車站特定專用區○○○○街廓及交廣12用地，前
    經內政部營建署列入94年度「都市更新示範計畫案」，補助
    臺北市政府辦理都市更新先期規劃，範圍內土地因涉及清代
    機器局地下遺址，而辦理探勘確定遺址範圍後始得開發，刻
    由臺灣鐵路管理局辦理探勘作業中，目前開發期程未定之情
    ，已據臺北市政府都市發展局98年7 月23日北市都授新字第
    09834710000 號函敘明確（見本院卷第167 頁）。另該局98
    年6 月19日北市都規字第09833567900 號函、98年7 月13日
    北市都規字第09834258 900號函更分別陳稱：「該街廓前於
    本府82年9 月6 日府都秘字第82061261號公告之『擬（修）
    訂臺北車站特定專用區細部計畫案』劃定為暫予保留區，至
    今尚未能確認開發強度及使用管制內容，亦無都市更新計畫
    」、「E1E2街廓需俟臺鐵局完成探勘與文資鑑定後始能擬定
    新細部計畫案，故目前尚未能確認該街廓之開發強度及使用
    管制內容」等語，有各該函文影本附卷可憑（見本院卷第20
    8 頁、第20 9頁）。則系爭土地迄尚未經臺北市政府公布都
    市計畫使用分區細部計畫，原告自亦無從「處理」系爭房地
    ，均堪予認定。從而，被告於上開細部計畫公布前占有使用
    系爭房屋，應非無權占用。則原告依民法第470 條第1 項、
    第767 條之規定訴請各被告遷讓返還所占有系爭房屋，自無
    理由。且各被告使用系爭房屋既非無法律上原因，自無不當
    得利可言。則原告另依民法第179 條之規定訴請各被告給付
    因使用系爭房屋所受相當於租金之不當利得，於法洵有未合
    ，亦未能准許。
五、綜上，原告依民法第470 條第1 項、第767 條及第179 條之
    規定，訴請各被告將所占有如附表所示系爭房屋遷讓返還原
    告及給付不當得利，而為如附件二所示之聲明請求，均無理
    由，應予駁回。原告受敗訴判決，其假執行之聲請即失所依
    據，應併予駁回。
六、因本件事證已臻明，兩造其餘主張、陳述及所提之證據，經
    審酌均與判決不生影響，爰不一一論列，附此敘明。
七、據上論結，本件原告之訴為無理由，依民事訴訟法第385 條
    第1 項前段、第78條、第87條判決如主文。
中    華    民    國    99    年    7     月    27    日
                  民事第一庭  法  官  李瑜娟
以上正本證明與原本無異。
如對本判決上訴，應於判決送達後20日內向本院提出上訴狀；若
委任律師提起上訴者，應一併繳納上訴審裁判費，否則本院得不
命補正逕行駁回上訴。
中    華    民    國    99    年    7     月    29    日
                              書記官  謝達人
※附件一：變更前訴之聲明：
  (一)被告楊永道應將坐落系爭371-4 地號土地上之433 建號即門
    牌號碼臺北市○○○路○段9 號7 室房屋遷讓返還原告，並
    自96年4 月1 日起至返還該房屋之日止，按月給付原告新臺
    幣（下同）1 萬9124元。
  (二)被告卯○○應將坐落系爭371-4 、371-20地號土地上之432
    建號即門牌號碼臺北市○○○路○段9 號8 室房屋遷讓返還
    原告，並自96年4 月1 日起至返還該房屋之日止，按月給付
    原告1 萬2689元。
  (三)被告乙○○應將坐落系爭371-4 、371-20地號土地上之432
    建號即門牌號碼臺北市○○○路○段9 號12室房屋遷讓返還
    原告，並自96年4 月1 日起至返還該房屋之日止，按月給付
    原告3 萬3424元。
  (四)被告辛○○○應將坐落系爭371-4 、371-20地號土地上之43
    2 建號即門牌號碼臺北市○○○路○段9 號16室房屋遷讓返
    還原告，並自96年4 月1 日起至返還該房屋之日止，按月給
    付原告3 萬3424元。
  (五)被告午○○應將坐落系爭371-4 、371-20地號土地上之432
    建號即門牌號碼臺北市○○○路○段9 號18室房屋遷讓返還
    原告，並自96年4 月1 日起至返還該房屋之日止，按月給付
    原告1 萬9124元。
  (六)被告丁○○應將坐落系爭371-4 、371-20地號土地上之431
    建號即門牌號碼臺北市○○○路○段9 號38室房屋遷讓返還
    原告，並自96年4 月1 日起至返還該房屋之日止，按月給付
    原告5 萬4874元。
  (七)被告陳英傑應將坐落系爭371-20、371-21地號土地上之434
    建號即門牌號碼臺北市○○○路○段13號3 室房屋遷讓返還
    原告，並自96年4 月1 日起至返還該房屋之日止，按月給付
    原告11萬3932元。
  (八)被告甲○○應將坐落系爭371-20、371-21地號土地上之434
    建號即門牌號碼臺北市○○○路○段13號7 室房屋遷讓返還
    原告，並自96年4 月1 日起至返還該房屋之日止，按月給付
    原告1 萬8122元。
  (九)被告壬○○○應將坐落系爭371-20、371-21地號土地上之43
    4 建號即門牌號碼臺北市○○○路○段13號13室房屋遷讓返
    還原告，並自96年4 月1 日起至返還該房屋之日止，按月給
    付原告6 萬1737元。
  (十)被告張文雄應將坐落系爭371-17、371-20、371-21地號土地
    上之458 建號即門牌號碼臺北市○○○路○段21號房屋遷讓
    返還原告，並自96年4 月1 日起至返還該房屋之日止，按月
    給付原告5 萬1143元。
  (十一)原告願供擔保，請准宣告假執行。
※附件二：變更後訴之聲明：
  (一)被告卯○○應將坐落系爭371-4 、371-20地號土地上之432
    建號，如附圖所示A1、A2、A3、A4部分，面積共計39平方公
    尺之建物即門牌號碼臺北市○○○路○段9 號8 室房屋遷讓
    返還原告，並自96年4 月1 日起至返還該房屋之日止，按月
    給付原告2 萬8419元。
  (二)被告乙○○應將坐落系爭371-4 、371-20地號土地上之432
    建號，如附圖所示B1、B2、B3部分，面積共計28平方公尺之
    建物即門牌號碼臺北市○○○路○段9 號12室房屋遷讓返還
    原告，並自96年4 月1 日起至返還該房屋之日止，按月給付
    原告2 萬0554元。
  (三)被告辛○○○應將坐落系爭371-4 地號土地上之432 建號，
    如附圖C 部分，面積49平方公尺之建物即門牌號碼臺北市○○○路○段9 號16室房屋遷讓返還原告，並自96年4 月1 日
    起至返還該房屋之日止，按月給付原告3 萬5569元。
  (四)被告午○○應將坐落系爭371-20地號土地上之432 建號，如
    附圖所示D1、D2部分，面積共計20平方公尺之建物即門牌號
    碼臺北市○○○路○段9 號18室房屋遷讓返還原告，並自96
    年4 月1 日起至返還該房屋之日止，按月給付原告1 萬4834
    元。
  (五)被告丁○○應將坐落系爭371-4 地號土地上之431 建號，如
    附圖所示E1、E2部分，面積共計76平方公尺之建物即門牌號
    碼臺北市○○○路○段9 號38室房屋遷讓返還原告，並自96
    年4 月1 日起至返還該房屋之日止，按月給付原告5 萬4874
    元。
  (六)被告己○○、子○○、丑○○應將坐落系爭371-20、371-21
    地號土地上之434 建號，如附圖所示F1、F2、F3、F4部分，
    面積共計106 平方公尺之建物即門牌號碼臺北市○○○路○
    段13號3 室房屋遷讓返還原告，並自96年4 月1 日起至返還
    該房屋之日止，按月給付原告7 萬6037元。
  (七)被告甲○○應將坐落系爭371-20地號土地上之434 建號，如
    附圖所示G1、G2部分，面積共計50平方公尺之建物即門牌號
    碼臺北市○○○路○段13號7 室房屋遷讓返還原告，並自96
    年4 月1 日起至返還該房屋之日止，按月給付原告3 萬5997
    元。
  (八)被告壬○○○應將坐落系爭371-20地號土地上之434 建號，
    如附圖所示H1、H2部分，面積共計88平方公尺之建物即門牌
    號碼臺北市○○○路○段13號13室房屋遷讓返還原告，並自
    96年4 月1 日起至返還該房屋之日止，按月給付原告6 萬31
    67元。
  (九)原告願供擔保，請准宣告假執行。
※附表
┌────┬────┬─────────┬──────┬──────┬───────┐
│地號    │  建號  │    建物門牌      │ 原配住員工 │ 現占有人   │占有位置及面積│
├────┼────┼─────────┼──────┼──────┼───────┤
│臺北市大│臺北市大│臺北市○○○路○段│黃群鶴      │卯○○      │如附圖所示    │
│同區玉泉│同區玉泉│9號8 室           │─66年2 月10│（即黃群鶴之│A1、A2、A3、A4│
│段二小段│段二小段│                  │  日退休    │女）        │部分，面積合計│
│371-4 地│432建號 │                  │            │            │為39平方公尺  │
│號、371-│        │                  │            │            │              │
│20地號  │        │                  │            │            │              │
├────┼────┼─────────┼──────┼──────┼───────┤
│臺北市大│臺北市大│臺北市○○○路○段│陳簠        │乙○○      │如附圖所示    │
│同區玉泉│同區玉泉│9號12 室          │─50年4 月1 │（即陳簠之配│B1、B2、B3部分│
│段二小段│段二小段│                  │  日退休    │偶）        │，面積合計為  │
│371-4 地│432建號 │                  │            │            │28平方公尺    │
│號、371-│        │                  │            │            │              │
│20地號  │        │                  │            │            │              │
├────┼────┼─────────┼──────┼──────┼───────┤
│臺北市大│臺北市大│臺北市○○○路○段│莊朝宗      │辛○○○    │如附圖所示    │
│同區玉泉│同區玉泉│9號16 室          │─77年2 月9 │（即莊朝宗之│C 部分，面積為│
│段二小段│段二小段│                  │  日在職死亡│配偶）      │49平方公尺    │
│371-4 地│432建號 │                  │            │            │              │
│號      │        │                  │            │            │              │
├────┼────┼─────────┼──────┼──────┼───────┤
│臺北市大│臺北市大│臺北市○○○路○段│午○○      │午○○      │如附圖所示    │
│同區玉泉│同區玉泉│9號18 室          │─75年11月1 │            │D1、D2部分，面│
│段二小段│段二小段│                  │  日退休    │            │積合計為20平方│
│371- 20 │432建號 │                  │            │            │公尺          │
│地號    │        │                  │            │            │              │
├────┼────┼─────────┼──────┼──────┼───────┤
│臺北市大│臺北市大│臺北市○○○路○段│丁○○      │丁○○      │如附圖所示    │
│同區玉泉│同區玉泉│9號38 室          │─82年2 月1 │            │E1、E2部分，面│
│段二小段│段二小段│                  │  日退休    │            │積合計為76平方│
│371-4 地│431建號 │                  │            │            │公尺          │
│號      │        │                  │            │            │              │
├────┼────┼─────────┼──────┼──────┼───────┤
│臺北市大│臺北市大│臺北市○○○路○段│陳英傑      │己○○、    │如附圖所示    │
│同區玉泉│同區玉泉│13號3 室          │─67年10月1 │子○○、    │F1、F2、F3、F4│
│段二小段│段二小段│                  │  日退休    │丑○○      │部分，面積合計│
│371-20地│434建號 │                  │            │（即陳英傑之│為106 平方公尺│
│號、371-│        │                  │            │配偶及子女）│              │
│21地號  │        │                  │            │            │              │
├────┼────┼─────────┼──────┼──────┼───────┤
│臺北市大│臺北市大│臺北市○○○路○段│趙宗親      │甲○○      │如附圖所示    │
│同區玉泉│同區玉泉│13號7 室          │─64年5 月間│（即趙宗親之│G1、G2部分，面│
│段二小段│段二小段│                  │  退休      │配偶）      │積合計為50平方│
│371- 20 │434建號 │                  │            │            │公尺          │
│地號    │        │                  │            │            │              │
├────┼────┼─────────┼──────┼──────┼───────┤
│臺北市大│臺北市大│臺北市○○○路○段│郭中檢      │壬○○○    │如附圖所示    │
│同區玉泉│同區玉泉│13號13 室         │─77年5 月1 │（即郭中檢之│H1、H2部分，面│
│段二小段│段二小段│                  │  日退休    │配偶）      │積合計為88平方│
│371- 20 │434建號 │                  │            │            │公尺          │
│地號    │        │                  │            │            │              │
└────┴────┴─────────┴──────┴──────┴───────┘

司法院資訊處製作；財團法人民間司法改革基金會備份。
